<!DOCTYPE html PUBLIC "-//W3C//DTD XHTML 1.0 Transitional//EN" "http://www.w3.org/TR/xhtml1/DTD/xhtml1-transitional.dtd">
<html xmlns="http://www.w3.org/1999/xhtml">
<head>
	<meta http-equiv="Content-Type" content="text/html; charset=iso-8859-1" />
	<title>Ymmärrä suomea</title>
	<style type="text/css" media="all">@import "css/styles.css";</style>
	<script type="text/javascript" src="swfobject.js"></script>
</head>
<body class="font-medium">
	<div id="main-wrapper">
		<div id="topbar"></div>
		<div id="main-menu">
			<table cellspacing="0" cellpadding="0" border="0" class="add-links"><tr>
				<td class="item"><img class="raquo" src="i/raquo.gif" alt="" height="7" width="4" /><a href="/ymmarra/index.php?moduli=sanakirja">Sanakirja</a></td>
				<td class="item"><img class="raquo" src="i/raquo.gif" alt="" height="7" width="4" /><a href="/ymmarra/index.php?moduli=verbit">Verbiluettelo</a></td>
				<td class="item"><img class="raquo" src="i/raquo.gif" alt="" height="7" width="4" /><a href="/ymmarra/index.php?moduli=kielioppi">Kielioppi</a></td>
			</tr></table>
			<table cellspacing="0" cellpadding="0" border="0"><tr>
				<td class="item"><img class="raquo" src="i/raquo.gif" alt="" height="7" width="4" /><a href="/ymmarra/index.php">Etusivu</a></td>
				<td class="item"><img class="raquo" src="i/raquo.gif" alt="" height="7" width="4" /><a href="/ymmarra/index.php?moduli=tekstit">Lukutekstit</a></td>
			</tr></table>
		</div>
		<div id="content">
			<table cellspacing="0" cellpadding="0" border="0" id="content-wrapper"><tr>
				<td>
					<div id="left-menu">
												<div class="header-verb"><span>Verbit</span></div>
						<div class="menu">
								<div class="init"><a href="/ymmarra/index.php?moduli=verbit&kirjain=a">A</a></div>
								<div class="init"><a href="/ymmarra/index.php?moduli=verbit&kirjain=e">E</a></div>
								<div class="init"><a href="/ymmarra/index.php?moduli=verbit&kirjain=h">H</a></div>
								<div class="init"><a href="/ymmarra/index.php?moduli=verbit&kirjain=i">I</a></div>
								<div class="init"><a href="/ymmarra/index.php?moduli=verbit&kirjain=j">J</a></div>
								<div class="init"><a href="/ymmarra/index.php?moduli=verbit&kirjain=k">K</a></div>
								<div class="init"><a href="/ymmarra/index.php?moduli=verbit&kirjain=l">L</a></div>
								<div class="init"><a href="/ymmarra/index.php?moduli=verbit&kirjain=m">M</a></div>
								<div class="init"><a href="/ymmarra/index.php?moduli=verbit&kirjain=n">N</a></div>
								<div class="init"><a href="/ymmarra/index.php?moduli=verbit&kirjain=o">O</a></div>
								<div class="init"><a href="/ymmarra/index.php?moduli=verbit&kirjain=p">P</a></div>
								<div class="init"><a href="/ymmarra/index.php?moduli=verbit&kirjain=r">R</a></div>
								<div class="init"><a href="/ymmarra/index.php?moduli=verbit&kirjain=s">S</a></div>
								<div class="init"><a href="/ymmarra/index.php?moduli=verbit&kirjain=t">T</a></div>
								<div class="init"><a href="/ymmarra/index.php?moduli=verbit&kirjain=u">U</a></div>
								<div class="init"><a href="/ymmarra/index.php?moduli=verbit&kirjain=v">V</a></div>
								<div class="init"><a href="/ymmarra/index.php?moduli=verbit&kirjain=y">Y</a></div>
								<div class="init"><a href="/ymmarra/index.php?moduli=verbit&kirjain=Ä">Ä</a></div>
						</div>					</div>
				</td>
				<td>
					<div id="main-content">
						<div id="path">
							<a href=".">Etusivu</a> &gt; <a href="/ymmarra/index.php?moduli=verbit&kirjain=K">K</a>						</div>
													<h1>KUMOTA</h1>
						<table cellspacing="0" cellpadding="0" border="0">
							<tr>
								<td colspan="2" style="padding-bottom:10px;"><strong>Aktiivin indikatiivi</strong></td>
							</tr>
							<tr>
								<td><pre>PREESENS                   
minä     kumoan            
sinä     kumoat            
hän      kumoaa            
me       kumoamme          
te       kumoatte          
he       kumoavat          

PASSIIVI
         kumotaan          

IMPERFEKTI                 
         kumosin           
         kumosit           
         kumosi            
         kumosimme         
         kumositte         
         kumosivat         

PASSIIVI
         kumottiin         

PERFEKTI
olen     kumonnut          
olet     kumonnut          
on       kumonnut          
olemme   kumonneet         
olette   kumonneet         
ovat     kumonneet         

PASSIIVI
on       kumottu           

PLUSKVAMPERFEKTI
olin     kumonnut          
olit     kumonnut          
oli      kumonnut          
olimme   kumonneet         
olitte   kumonneet         
olivat   kumonneet         

PASSIIVI
oli      kumottu           
</pre></td>
								<td>&nbsp;&nbsp;&nbsp;</td>
								<td><pre>  KIELTOMUOTO
  en        kumoa
  et        kumoa
  ei        kumoa
  emme      kumoa
  ette      kumoa
  eivät     kumoa


  ei        kumota 

   
  en        kumonnut
  et        kumonnut
  ei        kumonnut
  emme      kumonneet
  ette      kumonneet
  eivät     kumonneet


  ei        kumottu


  en    ole kumonnut
  et    ole kumonnut
  ei    ole kumonnut
  emme  ole kumonneet
  ette  ole kumonneet
  eivät ole kumonneet


  ei    ole kumottu


  en    ollut  kumonnut
  et    ollut  kumonnut
  ei    ollut  kumonnut
  emme  olleet kumonneet
  ette  olleet kumonneet
  eivät olleet kumonneet


  ei    ollut  kumottu
</pre></td>
							</tr>
						</table>
						<table cellspacing="0" cellpadding="0" border="0">
							<tr>
								<td colspan="2" style="padding-bottom:10px;"><strong>Aktiivin konditionaali</strong></td>
							</tr>
							<tr>
								<td><pre>PREESENS
minä     kumoaisin         
sinä     kumoaisit         
hän      kumoaisi          
me       kumoaisimme       
te       kumoaisitte       
he       kumoaisivat       

PASSIIVI
         kumottaisiin      

PERFEKTI
olisin   kumonnut          
olisit   kumonnut          
olisi    kumonnut          
olisimme kumonneet         
olisitte kumonneet         
olisivat kumonneet         

PASSIIVI
olisi    kumottu           
</pre></td>
								<td>&nbsp;&nbsp;&nbsp;</td>
								<td><pre> 
   en        kumoaisi
   et        kumoaisi
   ei        kumoaisi
   emme      kumoaisi
   ette      kumoaisi
   eivät     kumoaisi


  ei        kumottaisi


  en    olisi  kumonnut
  et    olisi  kumonnut
  ei    olisi  kumonnut
  emme  olisi  kumonneet
  ette  olisi  kumonneet
  eivät olisi  kumonneet


  ei    olisi  kumottu
</pre></td>
							</tr>
						</table>
						<table cellspacing="0" cellpadding="0" border="0">
							<tr>
								<td colspan="2" style="padding-bottom:10px;"><strong>Aktiivin potentiaali</strong></td>
							</tr>
							<tr>
								<td><pre>PREESENS
minä     kumonnen          
sinä     kumonnet          
hän      kumonnee          
me       kumonnemme        
te       kumonnette        
he       kumonnevat        

PASSIIVI
         kumottaneen       

PERFEKTI
lienen   kumonnut          
lienet   kumonnut          
lienee   kumonnut          
lienemme kumonneet         
lienette kumonneet         
lienevät kumonneet         

PASSIIVI
lienee   kumottu           
</pre></td>
								<td>&nbsp;&nbsp;&nbsp;</td>
								<td><pre> 
  en        kumonne
  et        kumonne
  ei        kumonne
  emme      kumonne
  ette      kumonne
  eivät     kumonne


  ei        kumottane


  en    liene  kumonnut
  et    liene  kumonnut
  ei    liene  kumonnut
  emme  liene  kumonneet
  ette  liene  kumonneet
  eivät liene  kumonneet


  ei    liene  kumottu
</pre></td>
							</tr>
						</table>
						<table cellspacing="0" cellpadding="0" border="0">
							<tr>
								<td colspan="2" style="padding-bottom:10px;"><strong>Aktiivin imperatiivi</strong></td>
							</tr>
							<tr>
								<td><pre>PREESENS

(sinä)   kumoa             
(hän)    kumotkoon         
(me)     kumotkaamme       
(te)     kumotkaa          
(he)     kumotkoot         

PASSIIVI
         kumottakoon       

PERFEKTI

ole      kumonnut          
olkoon   kumonnut          
olkaamme kumonneet         
olkaa    kumonneet         
olkoot   kumonneet         

PASSIIVI

olkoon   kumottu           
</pre></td>
								<td>&nbsp;&nbsp;&nbsp;</td>
								<td><pre> 

  älä       kumoa  
  älköön    kumotko
  älkäämme  kumotko
  älkää     kumotko
  älkööt    kumotko


  älköön    kumottako



  älä      ole  kumonnut
  älköön   olko kumonnut
  älkäämme olko kumonneet
  älkää    olko kumonneet
  älkööt   olko kumonneet



  älköön   olko kumottu
</pre></td>
							</tr>
						</table>
						<table cellspacing="0" cellpadding="0" border="0">
							<tr>
								<td colspan="2" style="padding-bottom:10px;"><strong>Verbin nominaalimuodot</strong></td>
							</tr>
							<tr>
								<td><pre>I INFINITIIVI              

Lyhyempi muoto:            
         kumota            

Pitempi muoto:             
         kumotakseni       
         kumotaksesi
         kumotakseen
         kumotaksemme
         kumotaksenne
         kumotakseen

III  INFINITIIVI           

inessiivi    kumoamassa    
elatiivi     kumoamasta    
illatiivi    kumoamaan     
adessiivi    kumoamalla
abessiivi    kumoamatta    
instruktiivi kumoaman      
                           
Passiivi
instruktiivi kumottaman    
                           
                           
</pre></td>
								<td>&nbsp;&nbsp;&nbsp;</td>
								<td><pre>  II INFINITIIVI

  inessiivi     kumotessa
  instruktiivi  kumoten

  Passiivi
  inessiivi     kumottaessa






  IV INFINITIIVI

  nominatiivi   kumoaminen
  partitiivi    kumoamista
   

  I PARTISIIPPI 
  aktiivi       kumoava
  passiivi      kumottava

  II PARTISIIPPI 
  aktiivi       kumonnut
  passiivi      kumottu
</pre></td>
							</tr>
						</table>

					</div>
				</td>
			</tr></table>		</div>
		<div id="footer"><a href="http://www.oph.fi/"><img src="i/oph_logo_ymmarrasuomea.gif" width="157" height="35" alt="OPH" /></a></div>
	</div>
</body>
</html>
